【裁判字號】    95,訴,3535
【裁判日期】    951225
【裁判案由】    毒品危害防制條例
【裁判全文】
臺灣板橋地方法院刑事判決              95年度訴字第3535號
公  訴  人  臺灣板橋地方法院檢察署檢察官
被      告  甲○○
                    （現另案於臺灣臺北看守所羈押中）
上列被告因違反毒品危害防制條例案件，經檢察官提起公訴（九
十五年度毒偵字第五八六九號），被告於準備程序中對被訴事實
為認罪之陳述，本院合議庭裁定由受命法官獨任行簡式審判程序
，判決如下：
    主  文
甲○○施用第一級毒品，累犯，處有期徒刑壹年。扣案之吸食器
壹組沒收。
    事  實
一、甲○○(一)曾因施用毒品案件，經臺灣宜蘭地方法院以八十八
    年度毒聲字第七九八號裁定送觀察勒戒，認無繼續施用毒品
    傾向，經臺灣宜蘭地方法院檢察署檢察官於民國八十八年十
    一月十九日以八十八年度毒偵緝字第一○二號為不起訴處分
    確定。(二)又因施用毒品案件，經該院以八十九年度毒聲字第
    三○一號裁定送觀察勒戒，無繼續施用毒品傾向，由臺灣宜
    蘭地方法院檢察署檢察官於八十九年六月七日以八十九年度
    毒偵字第四六二號不起訴處分確定。(三)再因施用毒品案件，
    經該院以九十年度毒聲字第五一六號裁定令入戒治處所施以
    強制戒治，戒治滿三個月後成績評定為合格，經該院以九十
    一年度毒聲字第一六七號裁定停止戒治交付保護管束，於保
    護管束期間內因違反應遵守事項情節重大，復經該院以九十
    一年度毒聲字第三五八號裁定撤銷停止戒治，於九十二年八
    月十四日戒治執行完畢，並經該院以九十年度羅簡字第一五
    六號判決判處有期徒刑四月確定。(四)復因施用毒品案件，經
    該院以九十一年度易字第五九號判決判處有期徒刑六月確定
    ，上開(三)、(四)經定其應執行刑為有期徒刑九月，指揮書執行
    完畢日期為九十三年五月十四日。(五)因施用毒品案件，經該
    院以九十一年度易字第二九八號判決判處有期徒刑七月確定
    ，接續上開(三)、(四)案件執行，並於九十三年七月八日假釋交
    付保護管束，甫於同年十一月二十日保護管束期滿，假釋未
    經撤銷，所餘刑期視已執行完畢（構成累犯）。
二、甲○○明知海洛因、甲基安非他命經毒品毒品危害防制條例
    列為第一級、第二級毒品，不得施用、持有，竟於強制戒治
    執行完畢釋放後五年內九十五年八月十七日夜間某時許，在
    臺北縣板橋市○○街某旅館三○六室內，將海洛因、甲基安
    非他命一同置放於吸食器內，下以火燒烤，吸食一次。嗣於
    同年月十八日十三時許，在臺北縣板橋市○○街三十之一號
    為警查獲，扣得其所有供施用第一級、第二級毒品所用之吸
    食器一組。
三、案經臺北縣政府警察局海山分局報請臺灣板橋地方法院檢察
    署檢察官偵查起訴。
    理  由
一、上揭事實，業據被告甲○○於警訊及偵審中坦承不諱，其為
    警採集尿液送驗結果，呈海洛因代謝物嗎啡陽性、甲基安非
    他命陽性反應，有臺灣檢驗科技股份有限公司九十五年九月
    六日濫用藥物尿液檢驗報告一紙及扣案之吸食器一組在卷可
    憑。（按海洛因係由嗎啡經化學合成而製得，經注射進入人
    體後，因代謝而分解又生成嗎啡，因此施打海洛因後，由尿
    液中檢驗結果仍為嗎啡反應；又人體施用甲基安非他命後，
    其主要代謝物中，未改變型態之甲基安非他命占施用劑量達
    百分之四十三，安非他命則約為百分之五；人體若係施用安
    非他命後，主要代謝物中則有未改變型態之安非他命，但無
    甲基安非他命；此經法務部調查局以九十三年五月四日調科
    壹字第○九三六二四一三九八○號函釋明在案，足見人體若
    施用安非他命，其尿液代謝物不可能出現甲基安非他命，惟
    人體若施用甲基安非他命，其尿液代謝物除主要有甲基安非
    他命外，亦可能有少量之安非他命。本件被告之尿液雖呈現
    少量之安非他命陽性反應《數值為八五九》，惟主要係呈現
    甲基安非他命陽性反應《數值為五四七三》，依上開函示，
    被告自不可能係施用安非他命，而應係施用甲基安非他命，
    起訴書認被告係施用安非他命，容有誤會，附此敘明。）又
    依本院歷來審判經驗得知，海洛因及甲基安非他命之吸食方
    式，依施用者之使用習慣而有所不同，並無一定模式可循，
    據以往囑託鑑定機關所為之鑑定結果得知，確有於毒品證物
    及吸食工具等之檢驗中發現以前開二者毒品摻雜吸食之案例
    ，故確有施用者將二者同時施用之可能。一般而言，甲基安
    非他命或海洛因大多分開使用，下列幾種情形會有混用之情
    形：1 、有些海洛因使用者喜好加入甲基安非他命以增加舒
    暢感覺。2 、原先使用甲基安非他命者開始嘗試使用海洛因
    。3 、有些海洛因成癮者偶爾會施用甲基安非他命來消除海
    洛因戒斷時出現之不舒服症狀。4 、有些海洛因被販毒者加
    入甲基安非他命以增加其重量。上述之1 、2 之情況，較常
    見甲基安非他命和海洛因同時放在玻璃球內燒烤施用，同時
    施用不會引起排斥，甚至在欣快感方面有加強的可能，故被
    告自白核與事實相符。被告曾因施用毒品案件，經二次觀察
    勒戒，均無繼續施用毒品傾向，先後經不起訴處分確定。再
    因施用毒品案件，經該院以九十年度毒聲字第五一六號裁定
    令入戒治處所施以強制戒治，戒治滿三個月後成績評定為合
    格，經該院以九十一年度毒聲字第一六七號裁定停止戒治交
    付保護管束，於保護管束期間內因違反應遵守事項情節重大
    ，復經該院以九十一年度毒聲字第三五八號裁定撤銷停止戒
    治，於九十二年八月十四日戒治執行完畢，有臺灣高等法院
    被告前案紀錄表一份可按，被告於強制戒治執行完畢釋放後
    五年內再犯本件施用毒品犯行，洵堪認定。
二、海洛因、甲基安非他命經毒品危害防制條例列為第一級、第
    二級毒品，不得施用、持有，核被告所為，係犯毒品危害防
    制條例第十條第一項之施用第一級毒品罪、同條第二項施用
    第二級毒品罪。被告施用前、後持有毒品之低度行為，均應
    為施用之高度行為所吸收，不另論罪。被告以一行為同時施
    用第一級、第二級毒品，為想像競合犯，依刑法第五十五條
    規定從一重之施用第一級毒品罪處斷，檢察官認為應分論併
    罰，似有誤會。被告有事實欄所述之論罪科刑執行情形，其
    受有期徒刑執行完畢後五年內故意再犯本件有期徒刑以上之
    罪，為累犯，依刑法第四十七條第一項規定加重其刑。爰審
    酌被告前經觀察、勒戒、強制戒治執行完畢釋放後，猶萌施
    用毒品犯意，顯見其戒除毒癮之意志薄弱，且未衷心悛悔，
    漠視法令之禁制，恣意濫用毒品，其行可訾，惟尚知坦承犯
    行，兼衡其施用毒品之次數僅為一次、毒品種類、犯罪目的
    、手段等一切情狀，量處如主文所示之刑，以資懲儆。扣案
    之吸食器一組，為被告所有供施用第一級、第二級毒品所用
    之物，係日常用品拼湊而成，非專供施用毒品之器具，依刑
    法第三十八條第一項第二款規定宣告沒收。
三、末按除被告所犯為死刑、無期徒刑、最輕本刑為三年以上有
    期徒刑之罪或高等法院管轄第一審案件者外，於前條第一項
    程序進行中，被告先就被訴事實為有罪之陳述時，審判長得
    告知被告簡式審判程序之旨，並聽取當事人、代理人、辯護
    人及輔佐人之意見後，裁定進行簡式審判程序，刑事訴訟法
    第二百七十三條之一第一項定有明文。查本件被告所犯，非
    法定本刑非最輕本刑為三年以上有期徒刑之罪，且被告就被
    訴事實為有罪之陳述，經告知被告簡式審判程序之旨，被告
    及公訴人對於本件改依簡式審判程序審理亦均表示無意見，
    是本院即依前揭刑事訴訟法規定，裁定本件進行簡式審判程
    序，附此敘明。
據上論斷，應依刑事訴訟法第二百七十三條之一第一項、第二百
九十九條第一項前段，毒品危害防制條例第十條第一項、第二項
、第二十三條第二項，刑法第十一條前段、第五十五條、第四十
七條第一項、第三十八條第一項第二款，判決如主文。
本案經檢察官林俊儀到庭執行職務。
中    華    民    國    95    年    12    月    25    日
                  刑事第九庭    法  官  絲鈺雲
以上正本證明與原本無異
如不服本判決應於送達後10日內向本院提出上訴狀
                                書記官  蔡美如
中    華    民    國    95    年    12    月    28    日
附錄本案論罪科刑法條全文：
毒品危害防制條例第十條
施用第一級毒品者，處六月以上五年以下有期徒刑。
施用第二級毒品者，處三年以下有期徒刑。


司法院資訊處製作；財團法人民間司法改革基金會備份。
